【裁判字號】    99,簡上,692
【裁判日期】    990930
【裁判案由】    詐欺
【裁判全文】
臺灣桃園地方法院刑事判決             99年度簡上字第692號
上  訴  人
即  被  告  乙○○
上列上訴人即被告因詐欺案件，不服本院99年度桃簡字第1657號
，中華民國99年7 月27日第一審刑事簡易判決（聲請簡易判決處
刑案號：99年度偵字第13215 號），提起上訴，本院管轄第二審
合議庭判決如下：
    主  文
上訴駁回。
乙○○緩刑貳年。
    事實及理由
一、本案經本院合議庭審理結果，認原審簡易判決以上訴人即被
    告乙○○犯刑法第30條第1 項前段、第339 條第1 項之幫助
    詐欺取財罪，判處拘役50日，並諭知易科罰金之折算標準，
    認事用法及量刑均無不當，應予維持，除原審簡易判決書記
    載犯罪事實應更正為「被告竟基於幫助他人詐欺取財之不確
    定故意，於98年8 月22日與真實姓名不詳自稱李資信之人，
    一同至桃園縣桃園市○○路463 號威寶電信門市，申辦行動
    電話門號0000000000號之SIM 卡，旋於上開威寶電信門口當
    場交付該SIM 卡予自稱李資信之人」，並補充犯罪事實亦據
    上訴人即被告乙○○於本院審理中坦承不諱外，本件犯罪事
    實、證據及理由，均引用原審簡易判決書之記載（如附件）
    。
二、上訴人即被告上訴意旨略以：伊對於所犯深感後悔，希望與
    被害人和解，請求法院給予自新機會，從輕發落云云。
三、按法官於有罪判決如何量處罪刑，甚或是否宣告緩刑，均為
    實體法賦予審理法官裁量之刑罰權事項，法官行使此項裁量
    權，自得依據個案情節，參酌刑法第57條所定各款犯罪情狀
    之規定，於法定刑度內量處被告罪刑；除有逾越該罪法定刑
    或法定要件，或未能符合法規範體系及目的，或未遵守一般
    經驗及論理法則，或顯然逾越裁量，或濫用裁量等違法情事
    之外，自不得任意指摘其違法（最高法院80年台非字第473
    號、75年台上字第7033號、72年台上字第6696號、72年台上
    字第3647號等判例可資參照）。本件原審認被告犯刑法第30
    條第1 項前段、第339 條第1 項之幫助詐欺取財罪，並審酌
    被告輕易提供行動電話門號SIM 卡予他人作為收購人頭帳戶
    使用，非但增加被害人尋求救濟及追查之困難，造成社會人
    心不安，亦助長詐騙犯罪者之氣焰，使詐欺犯罪者得以順利
    取得詐欺所得之財物，危害財產交易安全，犯罪情節非輕，
    暨其行為手段、素行、犯罪後態度等一切情狀，判處拘役50
    日，並諭知如易科罰金，以新臺幣1,000 元折算1 日，原審
    認事用法並無違誤，量刑亦無失當之處，被告上訴意旨請求
    撤銷改判，從輕量刑云云，尚無理由，應予駁回。
四、末查，被告前未曾因故意犯罪而受有期徒刑以上刑之宣告，
    有臺灣高等法院被告前案紀錄表1 份附卷可稽，念其因一時
    失慮，致罹刑典，行為後已坦承犯行，且於本院審理時，當
    庭與被害人甲○○達成和解，並賠償其損害（見本院卷第19
    頁），足認被告確有悔悟之心，被害人甲○○亦陳明同意給
    被告自新機會，茲認被告經此刑之宣告後，當能知所警惕，
    而無再犯之虞，本院認其所受刑之宣告，以暫不執行為適當
    ，併予宣告緩刑2 年，以啟自新。
據上論斷，應依刑事訴訟法第455 條之1 第1 項、第3 項、第36
8 條、第373 條，刑法第74條第1 項第1 款，判決如主文。
本案經檢察官吳美文到庭執行職務。
中    華    民    國    99    年     9    月    30    日
                  刑事第一庭  審判長法  官  曾家貽
                                    法  官  俞力華
                                    法  官  張瓊華
以上正本證明與原本無異。
不得上訴。
                                    書記官  李宜娟
中    華    民    國    99    年    10    月    1     日

司法院資訊處製作；財團法人民間司法改革基金會備份。
